【裁判字號】    98,上更(一),135
【裁判日期】    980922
【裁判案由】    毒品危害防制條例
【裁判全文】
臺灣高等法院臺中分院刑事判決     98年度上更(一)字第135號
上  訴  人
即  被  告  乙○○
                    （現於臺灣臺南監獄執行中）
指定辯護人  黃紫芝律師
上列上訴人因毒品危害防制條例案件，不服臺灣臺中地方法院96
年度訴字第4471號中華民國97年6月12日第一審判決（起訴案號
：臺灣臺中地方法院檢察署96年度偵字第25929號、第26480號；
追加起訴案號：96年度偵字第22126號），提起上訴，本院判決
後，經最高法院發回，本院判決如下：
    主  文
原判決關於附表一編號５、１１、１２、１３、１６部分暨定應
執行刑，均撤銷。
乙○○所犯附表一所示編號５、１１、１２、１３、１６部分之
罪，分別判處如附表一編號５、１１、１２、１３、１６部分所
示之刑。應執行有期徒刑拾玖年。扣案如附表二編號１、２所示
之物，沒收銷燬之；扣案如附表二編號３至８所示之物，沒收；
販賣第一級毒品之所得新台幣壹萬元沒收，如全部或一部不能沒
收時，以其財產抵償之；販賣第二級毒品之所得共新台幣壹萬壹
仟元沒收，如全部或一部不能沒收時，以其財產抵償之。
    事  實
一、乙○○明知海洛因、甲基安非他命為毒品危害防制條例第2
    條第2項第1款、第2款所管制具成癮性、危害性重大之第一
    級、第二級毒品，未經允許不得持有、販賣，竟意圖營利，
    分別基於販賣第一級毒品海洛因及第二級毒品甲基安非他命
    之犯意，以其所有之門號0000000000號或0000000000號行動
    電話作為聯繫之管道，於附表一所示編號5、11、12、13、1
    6之時間、地點，以如附表一所示編號5、11、12、13、16之
    方式，販賣第一級毒品海洛因予丙○○1次，得款1萬元（附
    表一編號5）；販賣第二級毒品甲基安非他命予戊○○3次，
    共得款8千元（附表一編號11、12、13）、己○○1次，得款
    3千元（附表一編號16）。嗣經警於96年9月13日晚上9時40
    分許，在臺中縣豐原市○○路○段110號「尼斯堡汽車旅館」
    308房內，查獲丁○○，經丁○○供出係向乙○○購買毒品
    後，警方再於96年9月14日凌晨1時45分許，在臺中縣神岡鄉
    ○○路66巷23號前查獲乙○○，並於96年9月14日凌晨1時45
    分許至同日凌晨4時50分止，接續在乙○○所使用之車號407
    0-SK號自小客車上、其位於臺中縣神岡鄉○○路105巷40之1
    號租屋處內、其位於臺中市○○○街24巷1號5樓之3住處內
    ，扣得乙○○所有之海洛因共計24包（合計淨重139.28公克
    、空包裝總重7.82公克）、甲基安非他命共計36包（驗前總
    毛重265.37公克、驗後總毛重265.02公克，包裝塑膠袋總重
    約12.87公克）、毒品先驅原料「假麻黃（Pse udoephed
    rine）」1包（驗前毛重1843.30公克、驗後毛重1799.40公
    克，包裝塑膠袋重43.7 1公克）、毒品先驅原料「去甲麻黃
    （新麻黃；Norephe dri ne）」1包（驗前毛重12.62公克、
    驗後毛重11.69公克，包裝塑膠袋重0.73公克）、夾鍊分裝
    袋1包、販賣毒品所得66,000元（於確定部分沒收）、電子
    磅秤1台、分裝夾鍊袋1批、使用0000000000號門號之DENT廠
    牌行動電話1支（序號：0000000000000000）、使用0000000
    000門號之SHARP廠牌行動電話1支（序號：000000000000000
    ）。
二、案經臺中市警察局移送臺灣臺中地方法院檢察署檢察官偵查
    起訴，暨臺中縣警察局豐原分局、太平分局報請該署檢察官
    偵查後追加起訴。
    理  由
一、證據能力之認定
(一)按被告以外之人於偵查中向檢察官所為之陳述，除顯有不可
    信之情況者外，得為證據，刑事訴訟法第159條之1第2項定
    有明文。本件證人己○○於偵查中檢察官詢問時所為證詞，
    均經依法具結擔保證言可憑信，且其等亦未陳述檢察官有何
    違法取供之顯不可信之情況，故上開證言均有證據能力。
(二)按被告以外之人（包括證人、鑑定人、告訴人、被害人及共
    同被告等）於審判外之陳述雖不符刑事訴訟法第159條之1至
    之4等四條之規定，而經當事人於審判程序同意作為證據，
    法院審酌該言詞陳述或書面陳述作成時之情況，認為適當者
    ，亦得為證據；當事人、代理人或辯護人於法院調查證據時
    ，知有刑事訴訟法第159條第1項不得為證據之情形，而未於
    言詞辯論終結前聲明異議者，視為有前項之同意，同法第15
    9條之5定有明文。本件證人丙○○曾於警詢中為陳述，其性
    質屬傳聞證據，惟其未再於法院審理中為陳述，且查無符合
    同法第159條之1至之4等前四條之情形，其等所為之上開警
    詢筆錄內容，業經本院審理時予以提示並告以要旨，且各經
    檢察官、辯護人及被告等人表示意見。當事人或辯護人已知
    上述筆錄乃傳聞證據，且均表示同意具有證據能力，有本院
    98年9月8日審判筆錄在卷可稽，依上開規定，證人丙○○於
    警詢中之證言具有證據能力。
二、訊據上訴人即被告乙○○（下稱被告）對於96年9月14日，
    在上開地點所查獲之如附表二所示之物係其所有，坦承不諱
    ，惟矢口否認有何販賣第一、二級毒品之犯行，辯稱：附表
    一編號5之丙○○係伊好友，因伊常有事請丙○○幫忙，所
    以才拿海洛因予他，並不是以買賣方式與他交易；與附表一
    編號11、12、13之戊○○係男女朋友關係，她不用跟伊買第
    二級毒品甲基安非他命；附表一編號16之己○○與伊已認識
    多年，他都是直接去伊家裏，但並沒有買賣第二級毒品甲基
    安非他命之事云云。經查：
(一)證人丙○○於96年9月14日警詢時供稱：「（你所施用之海
    洛因毒品係於何時、地向何人取得、購得價格為何、數量為
    何？）96年9月13日19時許，正確地址不知道，在綽號『阿
    平』家中，以一萬多元購得半錢海洛因。」、「我與綽號阿
    平是以電話聯絡，我是以我的行動電話0000-000000號打給
    阿平的0000-000000號行動電話。」等語（見96年度偵字第
    22126號卷第34頁至第35頁），而且證人丙○○確以其0000-
    000000號行動電話於96年9月13日19時29分及37分許，與被
    告所有並使用之0000000000號行動電話通話等情，有台灣大
    哥大股份有限公司雙向通聯資料查詢表（見96年度訴字第44
    71號卷第49頁）及通聯調閱查詢單（見台中縣警局太平分局
    警卷第23頁）附卷可稽，再參以被告自承丙○○係伊好友關
    係，衡情並無故為誣指之動機存在，及被告又有如附表二編
    號1、附表二編號3至6所示之物為警查獲，足徵證人丙○○
    上開證述可資採信。雖證人丙○○證稱：係以一萬多元向被
    告購得半錢海洛因等語，金額未臻明確，然一萬零一元至一
    萬九千餘元間，均有可能係證人所稱之金額，惟以罪疑惟輕
    並將有利歸於被告之原則，並參以販賣毒品係以百元整數為
    計算單位（一元不列入計算），應認證人丙○○係一萬元向
    被告購得半錢海洛因。
(二)證人戊○○於原審結證稱：「我有施用海洛因及甲基安非他
    命。」、「（毒品何來？）我打電話向乙○○買的。」、「
    （你所施用的安非他命來源為何？）我一部分是向乙○○購
    買的。」、「（你與乙○○購買毒品如何聯繫？）用我手機
    號碼0000000000、0000000000電話。」、「（你在警詢時有
    提過96年8月29日有向乙○○購買1次安非他命，價格3千元
    ，是否實在？）是。」、「（你除了會用電話與乙○○聯繫
    交易毒品外，有無用其他方式與他交易毒品？）沒有，都是
    用電話聯絡。」、「我向乙○○都是購買安非他命。」、「
    （96年9月8日在臺中縣神岡鄉神岡國小也有與乙○○購買1
    次安非他命，是否實在？）我確實有在神岡國小交易過，但
    是是否是9月8日我不記得了。」、「（96年9月12日在臺中
    市○○○路與東興路口與乙○○購買2千元的安非他命，是
    否實在？）我有在該地點交易過，時間我不記得。」等語（
    見原審97年4月3日審判筆錄）；證人戊○○對於上開96年8
    月29日(附表一編號11)、9月8日(附表一編號12)及12日(附
    表一編號13)向被告購買第二級毒品甲基安非他命等情，雖
    或有未證述地點，或稱時間不記得，或未證述購買金額之情
    ，惟其於審判長訊問時更證稱：「（你在警局講的時間、金
    額、數量、所購的毒品是否都正確？）都是正確的，應該依
    照警詢筆錄所載。」等語（見97年度訴字第310號卷第61頁
    背面至第65頁背面），而證人戊○○於96年10月25日警詢時
    證稱：「我總共向乙○○購買過5次安非他命毒品，時間、
    地點、數量分別為：「……(3)96年8月29日下午在台中縣豐
    原市○○○○道附近以新台幣3千元購買安非他命1小包。(4)
    96年9月8日下午在台中縣神岡鄉神岡國小附近以新台幣3千
    元購買安非他命1小包。(5)96年9月12日19時許在台中市○○○路與東興路口附近以新台幣2千元購買安非他命1小包。」
    、「我是經朋友介紹認識乙○○，乙○○留有0000000000、
    ．．電話號碼給我，要我如果有需要毒品可以打這電話給他
    。」等語（見台中市警察局卷第6頁至第7頁、審判長於審判
    詰問證人戊○○時，已就警詢事項具體於審判庭詰問被告，
    該警詢事項已屬審判中之證言）。而且，證人戊○○確於96
    年8月29日有以其0000-000000號行動電話聯絡被告之000000
    0000號行動電話（見96年度訴字第4471號卷第44頁之台灣大
    哥大股份有限公司雙向通聯資料查詢表）、於96年9月8日以
    其0000-000000號行動電話聯絡被告之0000000000號行動電
    話（見96年度訴字第4471號卷第47頁之台灣大哥大股份有限
    公司雙向通聯資料查詢表）、於96年9月12日以其0000-0000
    00號行動電話聯絡被告之0000000000號行動電話（見96年度
    訴字第4471號卷第49頁之台灣大哥大股份有限公司雙向通聯
    資料查詢表）。再參以被告自承證人戊○○與之係男女朋友
    關係，證人戊○○自無故為誣指之動機存在，及被告又有如
    附表二編號2至8所示之物為警查獲。足徵被告確有於如附表
    一編號11、12、13所示之時間、地點，以附表一編號11、12
    、13所示之犯罪方法販賣第二級毒品甲基安非他命予證人戊○○之情事。
(三)證人己○○於檢察官偵查時證稱：「是我去乙○○那邊，一
    手交錢一手交貨。」、「不是合買」、「我先打電話給乙○○說我需要，他就叫我從彰化來臺中，我到臺中的約定地點
    後，乙○○叫我先等一下，不久他就會來了。」、「（乙○○有無說安非他命來源？）沒有，我東西一拿就走了，我沒
    有問。」、「反正我就是找乙○○買毒品。」、「（是否跟
    乙○○湊錢一起買毒品？）不是。」、「倒數第二次是96年
    7月間某日在台中市○○路一高交流道下，買3千元的安非他
    命，購買過程如同最後一次。」等語（見96年度偵字第2212
    6號卷第144頁至第145頁）；又於原審證稱：「（每次請乙○○幫你拿毒品時都會先打電話給他？）是。」、「（你要
    買安非他命都是跟誰聯絡？）乙○○。」、「（你買安非他
    命的錢是交給誰？）乙○○。」、「（誰把安非他命交給你
    ？）乙○○。」、「（你在跟乙○○拿安非他命及交錢的時
    候，有無其他人在場？）沒有。」、「（你之前在偵查中稱
    96年7月間在臺中市○○路○○道下你有跟乙○○拿3千元的
    安非他命，是否實在？）實在。」、「（對0000000000於8
    月26日與被告0000000000通聯紀錄，是否是你聯絡拿安非他
    命？）是，我每次都是與他電話聯絡都是要請他幫我拿安非
    他命。」、「（你與被告聯絡買安非他命跟被告交付安非他
    命給你的時間都是同一天？）是。」、「（你請被告幫你拿
    安非他命的情形都是一手交錢給他，他再交安非他命給你？
    ）是。」、「（被告交付安非他命給你時，有無其他人在場
    ？）沒有，只有我跟他而已。」等語（見97年度訴字第310
    號卷第86頁正面至第89頁正面）。固然證人己○○對於倒數
    第二次向被告購買甲基安非他命乙節，於偵查及原審雖均曾
    證述係96年7月間，惟比對證人己○○向被告購買甲基安非
    他命最後一次之時間為96年8月30日(此部分已確定)，及被
    告於原審並證稱96年8月26日其以0000000000於8月26日與被
    告0000000000通聯紀錄，乃在聯絡拿安非他命之事，而且證
    人己○○於96年8月26日以其0000-000000號行動電話撥打乙○○之0000-000000號行動電話亦有台灣大哥大股份有限公
    司雙向通聯資料查詢表在卷可考（見96年度訴字第4471號卷
    第69頁）。是以，顯然證人己○○所證述之倒數第二次應係
    指96年8月26日，其於偵查、原審所稱之七月間應係誤認。
    再參以被告自承己○○與之已認識多年，自無故為誣指之動
    機存在，及被告又有如附表二編號2至8所示之物為警查獲。
    足徵被告確有於如附表一編號16所示之時間、地點，以附表
    一編號16所示之犯罪方法販賣第二級毒品甲基安非他命予證
    人己○○之情事。至於證人己○○雖證述地點係在台中市○○路一高交流道下，然台中市○○○○路一高交流道，然台
    中市○○路附近確有一高交流道，是該地點應係台中市○○
    路附近國道一號交流道下。
(四)此外，復有警方於96年9月14日凌晨1時45分許至同日凌晨4
    時50分止，接續在被告所使用之車號4070-SK號自小客車上
    、其位於臺中縣神岡鄉○○路105巷40之1號租屋處內、其位
    於臺中市○○○街24巷1號5樓之3住處內，扣得之海洛因共
    計24包（合計淨重139.28公克、空包裝總重7.82公克）、甲
    基安非他命共計36包（驗前總毛重265.37公克、驗後總毛重
    265.02公克，包裝塑膠袋總重約12.87公克）、毒品先驅原
    料「假麻黃（Pseudoephedrine）」1包（驗前毛重1843.
    30公克、驗後毛重1799.40公克，包裝塑膠袋重43.71公克）
    、毒品先驅原料「去甲麻黃（新麻黃；Norephedrine）」1
    包（驗前毛重12.62公克、驗後毛重11.69公克，包裝塑膠袋
    重0.73公克）、夾鍊分裝袋1包、現金66,000元、電子磅秤1
    台、分裝夾鍊袋1批、使用0000000000號門號之DENT廠牌行
    動電話1支（序號：0000000000000000；96年度保管字第543
    5號扣押物品清單編號15）、使用0000000000門號之SHARP廠
    牌行動電話1支（序號：000000000000000；96年度保管字第
    5435號扣押物品清單編號16）可資佐證。而上開海洛因共計
    24包經送法務部調查局（下稱調查局）鑑定結果，確含有第
    一級毒品海洛因成分；及甲基安非他命共計36包經送內政部
    警政署刑事警察局（下稱刑事警察局）鑑定結果，亦確含有
    第二級毒品甲基安非他命成分，另1包白色粉末經鑑定檢出
    毒品先驅原料「假麻黃（Pseudoe phedrine）」成分，及
    另1包淡黃色粉末經鑑定檢出毒品先驅原料「去甲麻黃（新
    麻黃；Nore phedrine）」成分，此有調查局96年10月5日調
    科壹字第09623070890號鑑定書1份、刑事警察局96年9月29
    日刑鑑字第0960145444號鑑定書1份附卷可稽。參以扣案之
    海洛因及甲基安非他命數量甚多，重量亦大，且亦扣有製毒
    之先驅原料「假麻黃（Pseudoe phedrine）」、「去甲麻
    黃（新麻黃；Norephedrine）」、電子磅秤、分裝夾鏈袋等
    物，顯見被告並非單純施用毒品之人，益徵其確有販賣海洛
    因或甲基安非他命予如附表一編號5、11、12、13及16所示
    之人無誤。
(五)按我國查緝毒品交易之執法甚嚴，對於販賣海洛因及甲基安
    非他命者尤科以重度刑責。又販賣海洛因及甲基安非他命既
    係違法行為，當非可公然為之，亦無公定價格，且容易分裝
    並增減份量，而每次買賣之價量，可能隨時依雙方關係深淺
    、資力、需求量及對行情之認知、來源是否充裕、查緝是否
    嚴謹、購買者被查獲時供述購買對象之可能風險之情評估等
    情形，而異其標準，非可一概而論；販賣之人從價差或量差
    中牟利之方式雖異，其意圖營利之販賣行為則同一。且海洛
    因及甲基安非他命量微價高，取得不易，倘若非有利可圖，
    一般人當無干冒重度刑責而提供海洛因或甲基安非他命給他
    人之可能。顯見被告在主觀上確有營利之販賣意圖，允無疑
    義。
(六)被告雖以上詞置辯，惟上開證人既與被告或為男女朋友，或
    為不錯之朋友關係，上開證人自無誣陷被告之動機存在，況
    其等之證述復核與通聯紀錄相符，又有上開毒品、販毒所用
    之物，被告所辯無非係卸飾之詞，不足採信。
(七)綜上所述，被告確有販賣海洛因或甲基安非他命予上開證人
    ，事證明確，其犯行洵堪認定。
三、按行為後法律有變更時，適用行為時之法律，但行為後之法
    律有利於行為人時，適用最有利於行為人之法律，刑法第二
    條第一項定有明文。查被告行為後，毒品危害防制條例第4
    條第1項、第2項業經修正，並經總統於98年5月20日以華總
    一義字第09800125141號公布，同年月22日生效在案。修正
    後毒品危害防制條例第4條第1項、第2項規定為「製造、運
    輸、販賣第一級毒品者，處死刑或無期徒刑；處無期徒刑者
    ，得併科新臺幣二千萬元以下罰金。製造、運輸、販賣第二
    級毒品者，處無期徒刑或七年以上有期徒刑，得併科新臺幣
    一千萬元以下罰金」，同項修正前之規定則為「製造、運輸
    、販賣第一級毒品者，處死刑或無期徒刑；處無期徒刑者，
    得併科新臺幣一千萬元以下罰金。製造、運輸、販賣第二級
    毒品者，處無期徒刑或七年以上有期徒刑，得併科新臺幣七
    百萬元以下罰金」，經比較新舊法律後，修正後之規定並非
    較有利於被告，依刑法第2條第1項前段之規定，自應適用修
    正前即行為時毒品危害防制條例第4條第1、2項之規定處斷
    。
四、核被告如附表一編號5之所為，係犯修正前毒品危害防制條
    例第4條第1項之販賣第一級毒品罪；如附表一編號11、12、
    13及16之所為，係犯修正前毒品危害防制條例第4條第2項之
    販賣第二級毒品罪。被告持有第一、二級毒品之低度行為，
    分別為其販賣第一、二級毒品之高度行為所吸收，不另論罪
    。被告販賣海洛因1次，對象1人，其販賣海洛因之所得為1
    萬元，實際販賣之毒品數量，較諸販毒集團尚屬小額，以其
    情節而論，其惡性遠不如專以販賣第一級毒品維生之販毒集
    團重大，且被告既非販賣毒品之大盤商或中盤商，其上開販
    賣海洛因之行為尚未造成無可彌補之鉅大危害，對社會整體
    之侵害程度尚非鉅大，然其所犯販賣第一級毒品罪之法定最
    輕本刑為無期徒刑，倘予以科處法定最低刑度仍嫌過重，而
    有情輕法重之情形，在客觀上足以引起一般人之同情，是其
    販賣海洛因之犯罪情狀顯可憫恕，爰依刑法第59條之規定減
    輕其刑。被告所犯販賣第一級毒品罪及第二級毒品罪之犯行
    間，均犯意各別，行為互殊，應予分論併罰。
五、原判決關於附表一編號5、11至13、16號部分，以被告罪證
    明確而予論罪科刑，固非無見，惟查：(一)被告行為後，毒
    品危害防制條例第4條第1項、第2項業經修正，並經總統於
    98年5月20日以華總一義字第09800125141號公布，同年月22
    日生效在案，原判決未及比較新舊刑法適用有利於被告之法
    律，自有未合。(二)原判決理由採丙○○於警詢之證述，為
    認定被告有原判決附表一編號5所示，於96年9月13日晚上7
    時許，在台中縣神岡鄉○○路105巷40之1號其租屋處，以約
    12,000元之代價，出售重半錢海洛因與丙○○，並認被告該
    次販毒所得為1萬2千元，而予以宣告沒收，然被告該次販毒
    之金額應為1萬元，販賣海洛因所得為1萬元，已如上述，是
    原判決之此部分金額（所得）之認定，自有違誤。(三)關於
    被告於附表一編號11、12該二次販賣甲基安非他命之地點，
    所採信戊○○之證述與附表一編號11、12不同，原審未據說
    明論述何者可採，有理由未備之違誤、被告所犯如附表一編
    號13，原判決認定被告於96年9月12日晚上7時許在台中縣豐
    原市○○○○道附近，出售2千元甲基安非他命與戊○○之
    犯行，核與其理由欄說明採證人戊○○於第一審證稱：「（
    96年9月12日在台中市○○○路與東興路口與乙○○購買二
    千元的安非他命，是否實在？）我有在該地點交易過，時間
    我不記得。」等語為認定之證據，關於該次販賣地點之認定
    ，與該證人陳述之內容不符，證據上之理由亦有矛盾。(四)
    原判決附表一編號16認定被告於96年8月26日晚上10時許，
    在台中市○○路附近國道一號高速公路交流道下出售3千元
    甲基安非他命核與證人己○○於原審判決證稱：「（你之前
    在偵查中稱96年7月間在台中市○○路交流道下你有跟乙○○拿3千元的安非他命，是否實在？）實在。」之陳述為證
    據，關於該次犯罪時間之認定，與理由之說明有不相適合之
    矛盾。被告提起上訴否認販賣毒品，固無理由，惟原判決關
    於該部分既有上述可議之處，自無可維持，應由本院將原判
    決關於附表一編號5、11、12、13、16號部分及定應執行刑
    ，均撤銷改判。爰審酌被告犯罪之動機、目的、手段、其品
    行及智識程度、貪圖一己之私利而販毒，並因此戕害他人之
    身心健康，惡性非淺，且其犯後猶卸飾責任，未具悔意等一
    切情狀，分別量處如附表一編號5、11、12、13、16號部分
    所示之刑，其主刑部分應執行有期徒刑拾玖年。扣案之附表
    二編號1海洛因共計24包（合計淨重139.28公克、空包裝總
    重7.82公克）、附表二編號2甲基安非他命共計36包（驗前
    總毛重265.37公克、驗後總毛重265.02公克，包裝塑膠袋總
    重約12.87公克），係查獲之第一、二級毒品，不問屬於犯
    人與否，應依毒品危害防制條例第18條第1項前段之規定，
    於附表一所示編號各該項下宣告沒收銷燬之，並於定執行刑
    時宣告沒收銷燬之；另附表二編號3至8，被告所有使用0000
    000000號門號之DENT廠牌行動電話1支（附表二編號３、序
    號：0000000000000000；96年度保管字第5435號扣押物品清
    單編號15）、使用0000000000門號之SHARP廠牌行動電話1支
    （附表二編號４、序號：000000000000000；96年度保管字
    第5435號扣押物品清單編號16）及電子磅秤1台、分裝夾鍊
    袋1批、夾鍊分裝袋1包、毒品先驅原料「假麻黃（Pseudo
    ephedrine）」1包（驗前毛重1843.30公克、驗後毛重1799.
    40公克，包裝塑膠袋重43.71公克）、毒品先驅原料「去甲
    麻黃（新麻黃  ；Nor ephedrine）」1包（驗前毛重12.62
    公克、驗後毛重11.69公克，包裝塑膠袋重0.73公克）、以
    上見附表二編號５至８），係被告所有供販賣第一、二級毒
    品所用之物，應依毒品危害防制條例第19條第1項前段之規
    定，於附表一所示編號各該項下宣告沒收銷燬之，並於定執
    行刑宣告沒收銷燬之；另被告販賣第一、二級毒品所得之財
    物，各如附表一所示，依毒品危害防制條例第19條第1項之
    規定，分別宣告沒收，除扣案之現金66,000元應依該規定予
    以沒收外（已確定部分），如有不能沒收時，以被告財產抵
    償之。至扣案之其他物品，被告供稱與本案無關，且無積極
    證據足以證明該等物品與被告販賣第一、二級毒品有關，爰
    不予宣告沒收。
六、按訴經提起後，刑事訴訟法並無許其就起訴之犯罪事實加以
    變更，檢察官於審判期日自不得以言詞變更起訴之犯罪事實
    。至檢察官對於與起訴事實有裁判上或實質上一罪關係之事
    實，於審判期日以言詞請求審判，係因該事實為起訴效力所
    及，而請求併予已起訴之事實一起審理，並非對於原起訴之
    犯罪事實，有所變更，不能認為係變更所起訴之犯罪事實（
    臺灣高等法院暨所屬法院87年法律座談會刑事類提案第65號
    參照)。經查：（一）本件關於被告販賣毒品海洛因予丙○○部分，檢察官追加起訴書(96年度偵字第22136號)附表1編
    號2指被告於98年8、9月間，除本院認定之附表一編號5外，
    至少尚有販賣海洛因4次予丙○○；另關於販賣甲基安非他
    命予己○○部分，檢察官追加起訴書(同上偵查案號)附表2
    編號1指被告於96年7、8月間，除本院認定之附表一編號16
    、17(此次犯行已確定)外，尚有販賣甲基安非他命2次予己○○等情。業據檢察官以追加起訴書起訴在案，有96年度偵
    字第22126號追加起訴書可稽，且檢察官於追加起訴書並記
    載上開犯行，犯意各別，行為互殊，請分論併罰，再參以被
    告所犯之此部分，係於96年7月1日後之所犯，採一罪一罰，
    又無證據顯示上開起訴事實與本院認定有罪部分有裁判上或
    實質上一罪關係，自應以數罪論。（二）再者，關於上開六
    （一）所述被告販賣毒品海洛因予丙○○即至少尚有販賣海
    洛因4次及販賣甲基安非他命與己○○即販賣甲基安非他命2
    次部分，固經原審檢察官以言詞當庭變更為丙○○1次(至少
    5次變更為1次)及己○○2次(4次變更為2次，其中96年8月30
    日該次已確定，另外1次即本案附表一編號16)，依上開說明
    可知：訴經提起後，刑事訴訟法並無許其就起訴之犯罪事實
    加以變更，檢察官於審判期日自不得以言詞變更起訴之犯罪
    事實，且此部分與本案被告被判處有罪部分，並無裁判上或
    實質上一罪關係，原審對該部分自不得因檢察官以言詞為變
    更起訴之犯罪事實，即論以未據起訴，則原審對該部分自應
    判決，原審對該部分既未判決，原審關於此部分自屬漏判，
    應由原審另為判決，並不在本院審理之範圍，附此敘明。
據上論斷，應依刑事訴訟法第369條第1項前段、第364條、第299
條第1項前段，毒品危害防制條例第4條第1項、第2項（修正前）
、第18條第1項前段、第19條第1項，刑法第2條第1項、11條、第
59條、第51條第5款，判決如主文。
本案經檢察官甲○○到庭執行職務。
中    華    民    國    98    年    9     月    22    日
            刑事第三庭  審判長法  官  王  增  瑜
                              法  官  廖  柏  基
                              法  官  吳  進  發
以上正本證明與原本無異。
如不服本判決應於收受送達後十日內向本院提出上訴書狀，其未
敘述上訴理由者，並得於提起上訴後十日內向本院補提理由書（
均須按他造當事人之人數附繕本）「切勿逕送上級法院」。
                              書記官  呂  安  茹
中    華    民    國    98    年    9     月    22    日
附表一：
┌──┬───┬────────┬────┬────┬──────┬──┐
│編號│時間  │ 犯  罪  方  式 │犯罪所得│所犯罪名│處        刑│備註│
│    │      │                │(新臺幣)│        │            │    │
├──┼───┼────────┼────┼────┼──────┼──┤
│５  │96年9 │丙○○以其091345│10,000元│販賣第一│處有期徒刑拾│    │
│    │月13日│9547號行動電話，│        │級毒品罪│陸年，如附表│    │
│    │晚上7 │與乙○○之091855│        │        │二編號１所示│    │
│    │時許  │4124號 行動電話 │        │        │之海洛因沒收│    │
│    │      │聯絡，表明欲購買│        │        │銷燬之；如附│    │
│    │      │半錢之海洛因，顏│        │        │表二編號３、│    │
│    │      │東平即基於販賣第│        │        │５、６所示之│    │
│    │      │一級毒品海洛因之│        │        │物沒收；販賣│    │
│    │      │犯意，在乙○○位│        │        │毒品所得新臺│    │
│    │      │於臺中縣神岡鄉東│        │        │幣壹萬元沒收│    │
│    │      │洲路105巷40之1號│        │        │，如全部或一│    │
│    │      │租屋處，以10,000│        │        │部不能沒收時│    │
│    │      │元之代價，出售重│        │        │，以其財產抵│    │
│    │      │半錢之海洛因給江│        │        │償之。      │    │
│    │      │豪智，雙方當場交│        │        │            │    │
│    │      │付毒品及收受現金│        │        │            │    │
│    │      │完訖。          │        │        │            │    │
├──┼───┼────────┼────┼────┼──────┼──┤
│１１│96年8 │戊○○以其行動電│3,000元 │販賣第二│處有期徒刑柒│    │
│    │月29日│話（0000000000號│        │級毒品罪│年捌月，如附│    │
│    │下午某│），與乙○○之行│        │        │表二編號２所│    │
│    │時    │動電話0000000000│        │        │示之甲基安非│    │
│    │      │號聯絡，表明購買│        │        │他命沒收銷燬│    │
│    │      │3,000元甲基安非 │        │        │之；如附表二│    │
│    │      │他命之意，乙○○│        │        │編號３、５至│    │
│    │      │即基於販賣第二級│        │        │８所示之物沒│    │
│    │      │毒品甲基安非他命│        │        │收；販賣毒品│    │
│    │      │之意，與戊○○相│        │        │所得新臺幣參│    │
│    │      │約在臺中縣豐原市│        │        │仟元沒收，如│    │
│    │      │豐原交流道附近，│        │        │全部或一部不│    │
│    │      │並在該處出售3,00│        │        │能沒收時，以│    │
│    │      │0元之甲基安非他 │        │        │其財產抵償之│    │
│    │      │命給戊○○。    │        │        │。          │    │
├──┼───┼────────┼────┼────┼──────┼──┤
│１２│96年9 │戊○○以其行動電│3,000元 │販賣第二│處有期徒刑柒│    │
│    │月8日 │話（0000000000號│        │級毒品罪│年捌月，如附│    │
│    │下午某│），與乙○○之09│        │        │表二編號２所│    │
│    │時    │00000000號行動電│        │        │示之甲基安非│    │
│    │      │話聯絡，表明購買│        │        │他命沒收銷燬│    │
│    │      │3,000元甲基安非 │        │        │之；如附表二│    │
│    │      │他命之意，乙○○│        │        │編號３、５至│    │
│    │      │即基於販賣第二級│        │        │８所示之物沒│    │
│    │      │毒品甲基安非他命│        │        │收；販賣毒品│    │
│    │      │之意，與戊○○相│        │        │所得新臺幣參│    │
│    │      │約在臺中市五權西│        │        │仟元沒收，如│    │
│    │      │路、東興路口附近│        │        │全部或一部不│    │
│    │      │，並在該處出售3 │        │        │能沒收時，以│    │
│    │      │千元之甲基安非他│        │        │其財產抵償之│    │
│    │      │命給戊○○。    │        │        │。          │    │
│    │      │                │        │        │            │    │
├──┼───┼────────┼────┼────┼──────┼──┤
│１３│96年9 │戊○○以其行動電│2,000元 │販賣第二│處有期徒刑柒│    │
│    │月12日│話（0000000000號│        │級毒品罪│年陸月，如附│    │
│    │晚上7 │），與乙○○之09│        │        │表二編號２所│    │
│    │時許  │00000000號行動電│        │        │示之甲基安非│    │
│    │      │話聯絡，表明購買│        │        │他命沒收銷燬│    │
│    │      │2,000元甲基安非 │        │        │之；如附表二│    │
│    │      │他命之意，乙○○│        │        │編號３、５至│    │
│    │      │即基於販賣第二級│        │        │８所示之物沒│    │
│    │      │毒品甲基安非他命│        │        │收；販賣毒品│    │
│    │      │之意，與戊○○相│        │        │所得新臺幣貳│    │
│    │      │約在臺中縣豐原市│        │        │仟元沒收，如│    │
│    │      │豐原交流道附近，│        │        │全部或一部不│    │
│    │      │並在該處出售2,00│        │        │能沒收時，以│    │
│    │      │0元之甲基安非他 │        │        │其財產抵償之│    │
│    │      │命給戊○○。    │        │        │。          │    │
├──┼───┼────────┼────┼────┼──────┼──┤
│１６│96年8 │己○○以其092694│3,000元 │販賣第二│處有期徒刑柒│    │
│    │月26日│4540號行動電話，│        │級毒品罪│年捌月，如附│    │
│    │晚上10│與乙○○之093500│        │        │表二編號２所│    │
│    │時許  │0644號行動電話聯│        │        │示之甲基安非│    │
│    │      │絡，表明欲購買3,│        │        │他命沒收銷燬│    │
│    │      │000元之甲基安非 │        │        │之；如附表二│    │
│    │      │他命，乙○○即基│        │        │編號４至８所│    │
│    │      │於販賣第二級毒品│        │        │示之物沒收；│    │
│    │      │甲基安非他命之犯│        │        │販賣毒品所得│    │
│    │      │意，與己○○相約│        │        │新臺幣參仟元│    │
│    │      │在臺中市○○路附│        │        │沒收，如全部│    │
│    │      │近公國道一號交流│        │        │或一部不能沒│    │
│    │      │道下，並在該處出│        │        │收時，以其財│    │
│    │      │售3,000元之甲基 │        │        │產抵償之。  │    │
│    │      │安非他命給己○○│        │        │            │    │
│    │      │。              │        │        │            │    │
└──┴───┴────────┴────┴────┴──────┴──┘
附表二：
┌──┬──────────────────┬───────┐
│編號│ 扣  押  物  品  名  稱  與  數  量 │  諭知情形    │
├──┼──────────────────┼───────┤
│１  │海洛因共計24包（合計淨重139.28公克、│沒收銷燬之    │
│    │空包裝總重7.82公克）                │              │
├──┼──────────────────┼───────┤
│２  │甲基安非他命共計36包（驗前總毛重265.│沒收銷燬之    │
│    │37公克、驗後總毛重265.02公克，包裝塑│              │
│    │膠袋總重約12.87公克）               │              │
├──┼──────────────────┼───────┤
│３  │使用0000000000號門號之DENT廠牌行動電│沒收          │
│    │話1支（序號：0000000000000000；96年 │              │
│    │度保管字第5435號扣押物品清單編號15）│              │
├──┼──────────────────┼───────┤
│４  │使用0000000000號門號之SHARP廠牌行動 │沒收          │
│    │電話1支（序號：000000000000000；96年│              │
│    │度保管字第5435號扣押物品清單編號16）│              │
├──┼──────────────────┼───────┤
│５  │電子磅秤1台                         │沒收          │
├──┼──────────────────┼───────┤
│６  │分裝夾鍊袋1批、夾鍊分裝袋1包        │沒收          │
├──┼──────────────────┼───────┤
│７  │毒品先驅原料「假麻黃（Pseudoephedr│沒收          │
│    │ine）」1包（驗前毛重1843.30公克、驗 │              │
│    │後毛重1799.40公克，包裝塑膠袋重43.71│              │
│    │公克）                              │              │
├──┼──────────────────┼───────┤
│８  │毒品先驅原料「去甲麻黃（新麻黃；Nore│沒收          │
│    │phedrine）」1包（驗前毛重12.62公克、│              │
│    │驗後毛重11.69公克，包裝塑膠袋重0.73 │              │
│    │公克）                              │              │
└──┴──────────────────┴───────┘


司法院資訊處製作；財團法人民間司法改革基金會備份。
